【裁判字號】    99,交聲,3468
【裁判日期】    991126
【裁判案由】    交管條例聲異
【裁判全文】
臺灣板橋地方法院交通事件裁定      99年度交聲字第3468號
原處分機關  交通部公路總局臺北區監理所板橋監理站
異  議  人  周其模
上列異議人即受處分人因違反道路交通管理處罰條例案件，對於
交通部公路總局臺北區監理所板橋監理站於民國99年11月8 日所
為之板監裁字第裁41-C00000000號處分，聲明異議，本院裁定如
下：
    主  文
原處分撤銷。
周其模不罰。
    理  由
一、原處分意旨略以：異議人即受處分人周其模於民國99年10月
    11日9 時33分許，在臺北縣中和市○○路480 號前之禁止臨
    時停車處所，違規停放其所有之車牌號碼CUJ-362 號重型機
    車，嗣經員警以臺北縣政府警察局北縣警交大字第C0000000
    0 號舉發違反道路交通管理事件通知單逕行舉發後，原處分
    機關於99年11月8 日以板監裁字第裁41-C00000000號違反道
    路交通管理事件裁決書，依道路交通管理處罰條例第56條第
    1 項第1 款之規定，裁處罰鍰新臺幣（下同）600 元等語。
二、異議意旨略以：伊於99年9 月25日因案為警方在中和市景安
    捷運站前逮捕，伊所騎乘之機車則由警員將之停放於景安捷
    運站附近，伊於當日即被收押，迄至同年10月19日始被釋放
    ，故該違規停放之狀態顯非伊本人所能控制，為此請求撤銷
    原處分等語。
三、經查：異議人所有之車牌號碼CUJ-362 號重型機車，於99年
    10月11日9 時33分許，確係停放在臺北縣中和市○○路480
    號前之禁止臨時停車處所之事實，除為異議人所不爭執，並
    有前揭舉發違規通知單所附之採證照片1 張及證號查詢機車
    車籍資料1 份在卷可憑。而異議人辯稱伊於99年9 月25日即
    為警在景安捷運站附近逮捕，該機車係由員警代為停放之事
    實，經本院電詢臺北縣政府警察局中和第一分局查獲員警郭
    博文結果，其答覆以：「99年9 月25日凌晨係由我本人及其
    他員警共4 人至景安捷運站查獲異議人，異議人騎至現場的
    機車由同事吳弘圻警員移動至附近全家便利商店的騎樓停放
    」等語，有本院公務電話紀錄查詢結果2 紙附卷可稽，足認
    異議人所辯上情非虛。又異議人於99年9 月25日即被羈押於
    臺北看守所，迄至同年10月19日始當庭釋放乙節，則有臺灣
    高等法院被告在監在押全國紀錄表1 份附卷可憑，則異議人
    既已因案於99年9 月25日羈押，迄至同年10月19日始釋放，
    其於該段期間內顯不可能再行移動員警為之停放之機車，是
    以該機車於99年10月11日9 時33分許，為舉發員警發現停放
    在臺北縣中和市○○路480 號前之禁止臨時停車處所，容係
    吳弘圻警員所停放，或事後遭他人移置所致，要非異議人所
    為，足堪認定，自難遽令異議人擔負此違規停車之罰責。
四、綜上所述，異議人辯稱該機車非伊停放在臨止臨時停車處所
    乙節，核屬真實，從而，原處分機關未查，逕援引道路交通
    管理處罰條例第56條第1 項第1 款之規定據以裁罰，自有未
    洽，應由本院撤銷原處分，改諭知異議人不罰。
據上論斷，應依道路交通事件處理辦法第19條前段，裁定如主文
。
中    華    民    國    99    年    11    月    26    日
                  交通法庭   法  官   陳昭筠
以上正本證明與原本無異。
如不服本裁定應於送達後5日內向本院提出抗告狀。
                             書記官   黃文儀
中    華    民    國    99    年    11    月    30    日

司法院資訊處製作；財團法人民間司法改革基金會備份。
